臺灣基隆地方法院刑事判決　　　　　　　　　　　　　　九十一年度重訴字第九號
　　公　訴　人　臺灣基隆地方法院檢察署檢察官
　　被　　　告　丁○○
　　選任辯護人　吳西源
　　被　　　告　甲○○
　　指定辯護人　本院公設辯護人乙○○
右列被告等因違反毒品危害防制條例案件，經檢察官提起公訴（九十一年度偵字第
二一一八、二一一九、二一四八號），本院判決如左：
    主  文
丁○○共同連續販賣第二級毒品，處有期徒刑伍年，扣案之第二級毒品液態安非他命
毛重壹仟玖佰公克沒收銷燬之；磅砰壹台、溫度計壹支、燒杯貳個、木夾壹支、燒杯
架壹個、分裝袋壹批均沒收；販賣毒品所得新台幣壹萬伍仟元沒收，如全部或一部不
能沒收時，以其財產抵償之。又竊盜，處有期徒刑貳月。應執行有期徒刑伍年，扣案
之第二級毒品液態安非他命毛重壹仟玖佰公克沒收銷燬之；磅砰壹台、溫度計壹支、
燒杯貳個、木夾壹支、燒杯架壹個、分裝袋壹批均沒收；販賣毒品所得新台幣壹萬伍
仟元沒收，如全部或一部不能沒收時，以其財產抵償之。
甲○○共同連續販賣第二級毒品，累犯，處有期徒刑陸年，扣案第二級毒品安非他命
貳包毛重壹仟伍佰公克沒收銷燬之；販賣毒品所得新台幣壹萬伍仟元沒收，如全部或
一部不能沒收時，以其財產抵償之。
    事  實
一、甲○○曾因違反麻醉藥品管理條例案件，經本院判處有期徒刑九月確定，並於民
    國八十七年六月二十三日執行完畢，竟仍不知悔改，分別與丁○○（前因毒品危
    害防制條例經本院於八十八年九月二日判處有期徒刑四月，緩刑三年，於八十八
    年十月十二日確定）先後於九十一年二、三月間、九十一年五月初加入以丙○○
    （由臺灣基隆地方法院檢察署檢察官另案偵查中）為首之販賣第二級毒品安非他
    命集團，共同基於意圖販賣毒品以營利之概括犯意聯絡，由甲○○連續於九十一
    年二、三月至六月七日之間，先後四、五次攜帶安非他命交付與向丙○○購買安
    非他命之不詳姓名人士，或將購買安非他命之不詳姓名人士接應至基隆市○○路
    二二六巷三三之一號四樓丙○○住處、或南榮路丙○○之朋友住處交易安非他命
    ；最後一次於九十一年六月七日上午，依丙○○播打號碼為000000000
    0號行動電話內之指示，先至基隆市暖暖區碇內加油站附近便利商店之電線桿下
    取走預先置放之第二級毒品安非他命一包（毛重約一千五百公克），再至前開碇
    內加油站接應張玉女（冒用周麗蘭之名義）、張谷安及蔡進興三人（均經臺灣基
    隆地方法院檢察署檢察官另為不起訴處分），共同前往基隆市○○路一六五之四
    號七樓（丙○○租屋借由丁○○居住之處所），原計抵達該處所後由甲○○通知
    丙○○到場後再進行第二級毒品安非他命之交易，惟因員警適巧至該處所查緝丁○○竊取管理員對講機一案，致丙○○、甲○○、張玉女、張谷安、蔡進興等人
    尚未完成毒品交易即為警方查獲，並當場扣得安非他命兩包毛重一千五百公克、
    現金新臺幣（下同）三十六萬七千元（已發還），共計甲○○前後共同參與丙○○販賣第二級毒品安非他命之次數高達四、五次，共獲得一萬五千元之報酬（甲○○施用毒品部分，另案法院檢察署檢察官偵查）。
二、另丁○○於九十一年五月初至六月初止，承前之意圖販賣毒品以營利之概括犯意
    聯絡，受丙○○指示，連續四、五次駕駛六Ｍ─六二八號自小客車，將第二級毒
    品安非他命送至基隆市暖暖區碇內國中前、或丙○○位於源遠路二二六巷三三之
    一號四樓住處樓下，交與向丙○○購買第二級毒品安非他命之不詳姓名人士，丁○○因此共獲得一萬五千元之報酬，並可自丙○○處免費取得第一級毒品海洛因
    施用（丁○○施用毒品部分，另案由臺灣基隆地方法院檢察署檢察官偵查）。嗣
    丁○○於九十一年六月七日零時許，自丙○○位於基隆市○○路一六五之四號七
    樓租屋處，下樓欲至樓下警衛室繳交管理費時，竟另意圖為自己不法之所有，趁
    警衛鄭國禎轉身不注意之際，竊取置放於警衛室內桌上之無線電對講機一具（已
    發還），嗣鄭國禎發現無線電對講機不翼而飛，乃檢視警衛室內監視錄影帶畫面
    ，報警處理，因而在基隆市○○路一六五之四號七樓查獲液態安非他命毛重一千
    九百公克、Ｋ他命毛重一點、磅砰一台、溫度計一支、燒杯二個、木夾一支、燒
    杯架一個、分裝袋一批。
三、甲○○及丁○○為警查獲後，均於警訊、偵訊及本院審理時供出其的毒品來源為
    丙○○，因而為警查獲丙○○販賣第二級毒品。
四、案經基隆市警察局第三分局報告臺灣基隆地方法院檢察署檢察官偵查起訴。
    理  由
壹、甲○○及丁○○共犯連續販賣第二級毒品安非他命部分：
一、訊據被告丁○○、甲○○均矢口否認涉嫌販賣第二級毒品安非他命之犯行，被告
    丁○○辯稱：「沒有販賣毒品安非他命，曾經駕駛計程車六Ｍ－六二八號將東西
    送給丙○○指定的人，所拿到的總金額是一萬五千元，還送我海洛因施打。一開
    始不知道所送的東西是毒品。送貨的範圍大約都在暖暖區附近，以計程車的計算
    方式大概是一百元到一百五十元之間。丙○○有委託我載他的朋友回台北，一星
    期大約有二次，一萬五千元的報酬包含載運費用」云云；被告甲○○則辯稱：「
    從來沒有販賣毒品或幫任何人販賣毒品，有帶人給丙○○，但沒有帶過毒品安非
    他命。九十一年六月七日丙○○打電話給我，說有三位朋友在路旁等，他沒有空
    去帶，叫我去接人，後來又打來一通電話說，有一包東西放在那邊，要我去拿，
    但我不知道東西是何物。幫丙○○接人，丙○○給我的價格不一定，有時是五千
    元或一萬元，我帶的人都是在丙○○租屋附近接的」云云。
二、經查，被告丁○○與甲○○均受丙○○指示分送安非他命予買毒品之人、或接應
    向丙○○買毒品之人往返一節，業據被告丁○○於本院九十一年九月五日、同年
    十月三十日審理時供稱：「（九十一年六月十一日警訊筆錄及法院九十一年六月
    八訊問筆錄內提及丙○○在販賣毒品）均實在。我知道丙○○在這四個地方都有
    在放毒品，所述的內容都是丙○○告訴我的，我自己觀察丙○○將麻黃素放在冰
    箱及電磁爐上製造。住處查扣的安非他命半成品是六月六日丙○○的朋友放進去
    的，其他的東西是原來就有的。丙○○在六月七日早上有打電話，表示甲○○會
    帶朋友過來，叫我幫他們開門，張谷安及張玉女（冒用周麗蘭名義）及蔡進興曾
    經去過源遠路你住處二、三次，一次是甲○○帶他們過來，一次是他們自己上來
    。甲○○沒有該住處鎖匙，所以要上來時，丙○○會打電話告訴我，叫我幫他們
    開門，他們來時我不是出去開車，就是在自己的房間內。（丙○○有打電話說甲○○會帶三人來買安非他命，一公斤大約是三十萬元）是事實，但一公斤多少錢
    我不知道，只知道甲○○會帶人過來買安非他命，因為丙○○確實有販毒，甲○○是替高帶朋友或是交東西給買方，所以我猜想他們當天是要來買毒品。丙○○
    曾經叫我將東西送給他的朋友，是丙○○打電話給我，我去他四樓的住家拿取後
    再交給他的朋友，大約是在第三次五月底六月初時才知道送的東西是毒品，丙○○提供毒品給我施用是因為依其指示幫丙○○載東西。曾經連繫三次，駕駛計程
    車六Ｍ－六二八號將東西送給丙○○指定的人，拿到報酬總金額是一萬五千元，
    還送我海洛因施打」等語，核與其於九十一年六月七日警訊時供稱：「（基隆市
    ○○路一六五號）是阿勝（丙○○）叫我幫他管理，不要隨便讓人進出，該處所
    平日有張介文、丙○○、甲○○、蔡進興、張谷安、周麗蘭（實為張玉女）等人
    進出，現場查扣等均品是丙○○的，交待東西放在冰箱不要亂動，有什麼事（警
    察來了）就把它倒掉」等語；復於同一日檢察官訊問時供稱：「源遠路一六五之
    四號七樓是張介文、丙○○租的，叫我去顧家，我住了一個半月，一個星期或二
    個星期給我二千元，（住處之扣案物）是丙○○的，叫我不要碰那些東西，如果
    丙○○回來該住處，我必須在房間內或出去，（租房子）作毒品的事，丙○○在
    （六月七日）早上打電話告訴我說，甲○○會帶二個朋友過來，他叫我要出去或
    睡覺都可以，張谷安、蔡進興、周麗蘭（即張玉女）三人由甲○○帶來，一個月
    內約二、三次，我猜他們是在作毒品的事」等語（參九十一年度偵字第二一一九
    號案卷第十一頁至第十三頁）；再於六月八日本院（九十聲羈七０號）為羈押之
    調查時供稱：「是丙○○在製造安非他命，一開始不知道有這些東西，到最後十
    幾天才知道，六月七日丙○○打電話告訴我說甲○○會帶三個人來買安非他命一
    公斤，大約是三十或四十萬元，販毒所得甲○○會將錢交給丙○○，丙○○會給
    他一萬元。我幫丙○○打掃並顧家，他一星期給我二、三千元，我是丙○○的司
    機及助理，知道丙○○在賣安非他命約五、六年，賣的安非他命一半是丙○○自
    己做，一半是買來的，丙○○做安非他命的地方有四個處所，一個是我住的，一
    個是張介文住的地方，一個是甲○○住的地方，一個是丙○○自己住的地方。丙○○製造毒品的機器有二種，麻黃素要放在冰箱內才可以結晶，做的數量很多很
    龐大，黃色安非他命是他自己做的，因為麻黃素是大陸的比較貴，白色安非他命
    是他叫甲○○、張介文去接貨」等語。嗣被告丁○○於檢察官九十一年八月二日
    偵查時與被告甲○○交叉對質時猶供承：「（江兩付與丙○○）除販賣安非他命
    以外，還有海洛因，（我獲得的報酬）丙○○會拿海洛因給我施用，不是按件計
    酬，我施用完畢後打電話給丙○○，他會拿給我約一個星期的海洛因用量給我。
    （丙○○給我三次錢是）我代丙○○送東西給我汽車之加油錢。份量不一定，小
    小包，有包起來，我知道是毒品，不知道是海洛因還是安非他命，丙○○大都叫
    我送附近，會將車中六Ｍ─六二八號車牌告訴對方，要買等人就會過來找我，如
    碇內國中門口，我抵達時就有人過來，錢不是交給我，至於毒品由丙○○與買方
    自行接觸，我沒有經手，這種情形大約四、五次，第一次大約在九十一年五月初
    ，最後一次大約在九十一年六月初，除了碇內國中外，另有丙○○住處樓下」等
    語（參九十一年度偵字第二一一九號案卷第六三頁至第六五頁），悉相符合，被
    告丁○○前後陳述均一致之自白，佐以自丁○○居住之丙○○租屋處（即基隆市
    ○○路一六五之四號七樓）冰箱內，查獲扣案之液態安非他命毛重一千九百公克
    及Ｋ他命毛重一．四公克、絞碎機一台、分裝袋一批、磅砰一台、溫度計一支、
    燒杯大小各一個、木夾一支、燒杯架一個等各式販賣工具，有附卷之搜索扣押筆
    錄及清單足資佐證，並有內政部警政署刑事警察局九十一年八月六日刑鑑字第０
    九一０一九五八六二號鑑驗通知書附卷可稽，堪認被告丁○○自白其持有安非他
    命，且受丙○○指示，將毒品安非他命交付買方等情屬實。又共同正犯係基於犯
    意之聯絡，而實施構成要件行為之分擔，被告丁○○確實參與販賣毒品構成要件
    行為之交貨部分，自屬共犯無訛，其空言否認涉有共同販賣毒品部分，自非可採
    。
三、復查：
  (一)被告甲○○於本院九十一年九月五日調查時自承：「我五月份開始沒有工作，
      所以丙○○才會要我開始去幫他接朋友，總共大約是四、五次，每次報酬不一
      樣，有時候是五千到一萬元，有時候沒有拿。六月七日當天早上七時三十分，
      丙○○打電話給我說，有三位朋友在碇內加油站邊，叫我去該處帶三位朋友，
      同時在便利商店的電線桿下方有放一個黑色手提袋，叫我拿到後順便帶三位朋
      友到國產江山丁○○的住處，到了該處再打電話給丙○○，丙○○會自己拿東
      西及接朋友」等語，顯然被告甲○○及丙○○於查獲前仍密切交往中，而丙○○於九十一年八月間遭台北縣警察局汐止分局查獲時，自其住處查獲第一級毒
      品雙獅牌海洛因磚一塊、第一級毒品海洛因磚九塊、第一級毒品散裝海洛因三
      六九‧八二公克、第二級毒品安非他命八．四七公克、疑似大麻二．二四公克
      、嬰栗種子二小包、電子秤、研磨機、制式手槍二把、子彈一百二十二顆等物
      ，業據本院調閱臺灣基隆地方法院檢察署九十一年度偵字第三一二七號案卷屬
      實，則丙○○坐擁鉅量之第一、二級毒品海洛因、安非他命，且隨身攜帶有制
      式手槍及子彈百餘發，顯然確為買賣毒品之供應者無訛，又被告甲○○本身有
      施用毒品之記錄，此有台灣高等法院被告全國前案紀錄表在卷可佐，其自承每
      次依丙○○之指示帶人至指定處所均可獲得五千至一萬元之高報酬，衡情難謂
      不知丙○○係販賣毒品之毒品來源上游，其辯稱僅係單純替丙○○帶人云云，
      顯係卸責之詞，不足採信。
  (二)又查，被告甲○○於九十一年六月七日帶領張玉女、蔡進興、張谷安三人，欲
      至基隆市○○路一六五之四號七樓丙○○租屋處交易毒品時，在電梯內巧遇據
      報前來處理丁○○竊盜案之基隆市警察局第三分局碇內派出所警員，被告甲○○恐遭警識破正要帶人交易毒品，且其手中持有二包置於手提袋內之第二級毒
      品安非他命，情急之下，張玉女乃佯裝至同棟八樓尋人，甲○○並趁機將裝有
      二包安非他命之手提袋棄置在八樓樓梯間，意圖矇騙警員，脫免查緝，經警員
      查詢，發現八樓住戶不認識周麗蘭等人，且該八樓住戶又將甲○○棄置八樓樓
      梯間之手提袋拿至樓下交戊○○，當場發現袋內有二包安非他命等情，此有據
      證人即警員戊○○到院證述：「國產江山的警衛室大約在當天早上七時許，打
      電話到派出所報案說警衛室的無線電被偷，他們的警衛室的攝影機有拍到一對
      男女嫌犯，所以才到現場，抵達後和警衛到七樓丁○○住處前，發現丁○○的
      女朋友背著背包在住處門口，，我趨前向女子說，你們剛剛拿的無線電有被警
      衛室的攝影機照到，把無線電交出來，然後女子就從她的背包拿出無線電，並
      告知我『她正準備要拿下去還給警衛室』，我問『丁○○人在何處』，女子答
      『丁○○回家』，我就將女子帶到巡邏車，叫女子打行動電話給丁○○，在打
      電話過程中，我有問『剛剛去何處』，女子表示『剛剛去溜狗』，電話播通後
      ，我和丁○○交談中有聽到狗叫的聲音，我問女子『狗在何處』，女子稱『在
      七樓的住處』，我懷疑丁○○應該在七樓的住處內。後來跟張的女友下巡邏車
      回到七樓，敲門但丁○○均無回應，準備坐電梯下樓時，剛好電梯在七樓打開
      ，當時電梯內有四人（三男一女），其中一人就是甲○○，因為以前在暖暖派
      出所知道甲○○是轄區內的毒品人口，所以我認得甲○○，其餘二男一女我不
      認識，四人看到我時表情很驚恐，當時我穿著警察製服及有配槍，我詢問他們
      四人『要做什麼』？他們四人的眼神跟丁○○的女朋友間有認識，電梯內的女
      子（張玉女）主動跟我說『要去找她的二哥』，並反問我『這裡不是八樓嗎』
      ﹖但她的舉止很緊張，因為在國產江山內曾經發生過竊案，所以懷疑可能有不
      良的動機，就進電梯跟他們一起到八樓去求證，當時我先以電話請求派出所支
      援，張的女友及警衛則到一樓警衛室，我和三男一女搭電梯到八樓後，請四人
      出電梯去按要找的住家的門鈴（即張玉女所稱二哥的家），後來要應門的是一
      位女子，張玉女問門內的人『我二哥在嗎』？應門的女子反問『你二哥是誰』
      ﹖當時張玉女隨便說了一個名字，屋內的人表示『這邊沒有住這個人』，將門
      關起來，當時先叫他們四人在八樓的樓梯間蹲下來，把身上證件交給我，將證
      件收齊後四人和我一起到一樓，在一樓警衛室中庭時，八樓的屋主的先生，就
      提著剛剛甲○○手提的塑膠袋下來，說是剛剛他們遺漏在八樓的，我當時覺得
      這包東西很可疑，就將塑膠袋打開，裡面是用白報紙包起來，我打開一看，是
      二包安非他命，後來派出所主管過來國產江山支援，我表示覺得丁○○的住所
      很可疑，希望丁○○陪同警方到屋內查看，後來發現屋內有類似安非他命半成
      品」等情屬實，核與證人己○○即國產江山八樓屋主到院證稱：「當天有人按
      門鈴，我太太先去開門，我到門口看到四個人說要找人，我說不認識，沒有這
      個人，警員表示不認識就把門關起來，我將大門關起來後，大約隔十多分鐘後
      ，因為要送小孩去上課，發現外面有一包東西放在電梯門口邊，是一包黑色的
      塑膠袋，我太太打電話到碇內派出所，跟警方說警察（戊○○）帶四個人過來
      遺漏一包東西，派出所員警表示警察還在國產江山還沒有走，我就將這包東西
      拿下去給警員」等語相符，復有員警戊○○之職務報告一份附卷及被告甲○○
      攜帶之安非他命二包毛重一五００公克扣案可佐。則被告甲○○若確實不知該
      袋內物品為第二級毒品安非他命，何必心虛，而將袋內物品丟棄，是被告甲○○辯稱不知袋內物品係第二級毒品安非他命云云，顯係臨訟杜撰之詞，不足採
      信。此外，復有內政部警政署刑事警察局九十一年七月九日刑鑑字第０九一０
      一四七七七０號鑑驗通知書附卷可稽，被告張兩傳之犯行堪以認定。
  (三)被告甲○○帶張玉女、蔡進興、張谷安三人，欲至基隆市○○路一六五之四號
      七樓丙○○租屋處交易毒品一節，雖據張玉女、蔡進興及張谷安均辯稱：「不
      知道甲○○所攜之物即係安非他命，是要找丙○○買錶，才會攜帶現金（三十
      六萬七千元）」云云，而經台灣基隆地方法院檢察署檢察官以九十一年度偵字
      第二一一九號認為犯罪嫌疑不足而處分不起確定在案。經查，甲○○當時係攜
      帶二包安非他命（毛重一千五百公克）並帶同張玉女、蔡進興、張谷安等三人
      至丙○○租屋處，依目前第二級毒品安非他命之交易價格，一千五百公克之安
      非他命約值三十萬元至四十萬元之間，依查獲時蔡進興與張玉女間又適巧攜帶
      三十六萬七千元之鉅額現金，且預定交易現場並未查有任何貴重手錶可售，衡
      諸常情，顯係被告甲○○欲將扣案之第二級毒品安非他命二包毒品賣予被告三
      人，被告三人係要向丙○○購買安非他命等情應堪認定；否則若屬正常手錶交
      易，張玉女、蔡進興、張谷安何需大費周章由第三人甲○○帶同往特定處所與
      丙○○進行交易，而張玉女又何需於警訊及偵查時冒用「周麗蘭」名義應訊（
      此參基隆市警察局第三分局九十一年八月十五日基警分三刑字第０九一００一
      一０九二號函附於臺灣基隆地方法院檢察署九十一年度偵字第二一一九號案卷
      第四二頁），故張玉女、蔡進興、張谷安三人係透過被告甲○○欲向丙○○購
      買安非他命等情無誤，本院就此認定事實不受檢察官所為不起訴處分之拘束。
      至於被告甲○○於九十一年十一月二十七日本院審理時與丙○○當庭對質時，
      丙○○證稱：「基隆市○○路一六五之四號七樓是丁○○住處，曾經去過一起
      施用安非他命，沒有交待甲○○到電線桿下拿東西，蔡進興等三人交保出去後
      有來找我，說要配合他們向警方供述是來找我買手錶」云云，被告甲○○亦當
      庭附合其詞而改稱：「扣案之安非他命二包毛重一千五百公克是我朋友在半路
      中交給我的」云云，顯然互有矛盾，與前開事證不符，被告甲○○因係懼怕丙○○而迥護其詞；丙○○則因本案涉及其自身利益，其前開所言應為推諉之詞
      ，均不足採信，附此敘明。
貳、丁○○竊盜部分：
    訊據被告丁○○對於上開竊取國產江山警衛室內之對講機一台的事實，坦承不諱
    ，核與被害人鄭國禎於警訊時指稱：「九十一年六月七日零時五十分許，在國產
    江山社區警衛室發現失竊無線對講機一台，警方於九十一年六月七日早上八時三
    十分許查獲竊嫌丁○○，其持有之無線對講機和失竊的物品完全相符」等情節相
    符，且依國產江山社區之監視錄影帶內翻拍之照片內容，被告丁○○確於六月七
    日凌晨零時許竊取警衛室內對講機一台無訛，此有照片十二張及贓物領據附卷可
    稽，被告之自白與事實相符，可以採信，其事證明確，犯行堪以認定。
參、核被告甲○○所為，係犯毒品危害防治條例第四條第二項販賣第二級毒品罪及第
    五項、第二項之販毒第二級毒品未遂罪；被告丁○○所為，係犯毒品危害防治條
    例第四條第二項販賣第二級毒品罪、犯刑法第三百二十條第一項竊盜罪。被告二
    人就販賣第二級毒品安非他命部分，分別與丙○○間有之犯意聯絡及行為分擔，
    均為共同正犯。被告甲○○持有第二級毒品安非他命二包毛重一千五百公克、被
    告丁○○持有第二級毒品液態安非他命半成品毛重一千九百公克部分，分別為販
    賣第二級毒品安非他命所吸收，均不另論罪。又被告甲○○先後多次販賣第二級
    毒品及一次販賣第二級毒品未遂犯行，與丁○○先後多次販賣二級毒品之犯行，
    均時間緊密，犯罪構成要件亦均相同，顯係基於概括犯意而為，應分別依刑法第
    五十六絛連續犯之規定，論以一販賣第二級毒品罪，並依法加重其刑，其法定刑
    為無期徒刑部分，依刑法第六十五條第一項規定不得加重。被告甲○○前曾於八
    十六年違反麻醉藥品管理條例案件，經本院判處有期徒刑九月確定，並於八十七
    年六月二十三日執行完畢，此有臺灣基隆地方法院檢察署刑案資料查註紀錄表在
    卷可參，其於五年以內再犯有期徒刑以上之本罪，為累犯，應依刑法第四十七條
    之規定，遞加重其刑，其法定刑為無期徒刑部分；依刑法第六十五條第一項規定
    不得加重。被告丁○○另犯刑法第三百二十條第一項竊盜罪，與連續販賣第二級
    毒品安非他命罪，犯意各別，行為互殊，應予分論並罰。按毒品危害防制條例第
    十七條關於減輕其刑之規定，其立法目的，在利用減刑之寬典，鼓勵運輸、販賣
    、吸用或持有毒品之行為人，供出毒品之來源，藉以擴大防制毒品之成效，使煙
    毒易於斷絕。故凡觸犯該條所列舉之罪者，據實指陳其毒品由來之人或地，並因
    而破案查獲者，即符合該條得減輕其刑之規定，至其所供毒品由來之人，與之是
    否具有共犯關係，並非所問；查本案被告丁○○、甲○○於警訊時即指陳毒品之
    來源「丙○○」為毒品供應上源，並於偵訊及本院審理時均為同上之供述，且丙○○亦於被告丁○○、甲○○指陳後之九十一年八月間經警查獲，刻由臺灣基隆
    地方法院檢察署檢察官另案偵辦中，顯已符合該條得減輕其刑之規定，其法定刑
    為無期徒刑部分，依刑法第六十五條第二項規定減輕之，並均應依法加重後復減
    輕其刑。爰審酌被告丁○○、甲○○，係為貪圖小額金錢利益之動機，竟依丙○○之指示交付販售之毒品予特定購買毒品之人士，對社會治安及民眾身體健康影
    響至鉅，惟被告丁○○犯後坦承犯行，深具悔意，被告甲○○犯後猶狡辯卸責，
    毫無悔意等犯後態度等一切情狀，分別量處如主文所示之刑，被告丁○○部分並
    定其應執行之刑。扣案第二級毒品安非他命兩包毛重一千五百公克、第二級毒品
    液態安非他命毛重一千九百公克、應依毒品危害防制條例第十八條第一項前段宣
    告沒收銷燬；其餘扣案之磅砰一台、溫度計一支、燒杯二個、木夾一支、燒杯架
    一個、分裝袋一批，為共犯被告丙○○所有，供販賣毒品之用，依毒品危害防制
    條例第十九條第一項規定宣告沒收；至於現金三十六萬七千元，係販毒品交易
    尚未完成之價金，非屬販賣毒品所得，且已發還張玉女、蔡進興，不得沒收；Ｋ
    他命毛重一點四公克，雖為被告丁○○所有，且經送內政部警政署刑事警察局鑑
    驗出第三級毒品Ｋ他命成分，有該局鑑驗通知書一紙附卷可稽，惟毒品危害防制
    條例對持有三級毒品之行為未明文加以處罰，自非本案得宣告沒收之範圍，附此
    敘明。又被告甲○○、丁○○分別自丙○○處所獲得之報酬一萬五千元、一萬五
    千元部分，為其違反毒品危害防制條例第四條第二項販賣毒品安非他命之犯罪所
    得，依同條例第十九條第一項之規定應予沒收，如全部或一部不能沒收時，以渠
    等之財產抵償之。
據上論斷，應依刑事訴訟法第二百九十九條第一項前段，毒品危害防治條例第四條第
二項、第十七條、第十八條第一項前段、第十九條第一項，刑法第十一條前段、第二
十八條、第五十六條、第三百二十條第一項、第四十七條、第五十一條第五款，罰金
罰鍰提高標準條例第一條前段，判決如主文。
本案經檢察官李辛茹到庭執行職務。
中      華      民      國    九十一    年    十二    月      十一      日
                                臺灣基隆地方法院刑事第三庭
                                    審判長法  官  林 火 炎
                                          法  官  齊    潔
                                          法  官  何 怡 穎
右正本證明與原本無異。
對於本件判決如有不服，應於收受送達後十日內，向本院提出上訴書狀，上訴於臺灣
高等法院，並按他造當事人之人數附具繕本。
                                          書記官  湯 惠 芳
中      華      民      國    九十一    年    十二    月      十三      日
附錄論罪法條
毒品危害防制條例第四條第二項：
製造、運輸、販賣第二級毒品者，處無期徒刑或七年以上有期徒刑，得併科新台幣七
百萬元以下罰金。
刑法第三百二十條第一項：
意圖為自己或第三人不法之所有，而竊取他人之動產者，為竊盜罪，處五年以下有期
徒刑、拘役或五百元以下罰金。
